【裁判字號】    97,交抗,649
【裁判日期】    970602
【裁判案由】    違反道路交通管理處罰條例
【裁判全文】
臺灣高等法院交通事件裁定             97年度交抗字第649號
抗  告  人
即受處分人  甲○○
上列抗告人因違反道路交通管理處罰條例案件，不服臺灣板橋地
方法院，中華民國97年4月29日所為裁定（97年度交聲字第701號
），提起抗告，本院裁定如下：
    主  文
抗告駁回。
    理  由
一、抗告意旨略以：員警所站位置係東北角，而非東南角。抗告
    人與大家待轉行向相同，不知員警為何取締，當時因上班關
    係未與員警爭執，並非承認，請撤銷原裁定等語。
二、原裁定略以：（一）原處分意旨以：受處分人甲○○於民國
    95年3月16日8時3分許，騎乘車號：GJS－647號重型機車，
    在臺北市○○○路，有「不依標誌、標線、號誌指示」之違
    規情形，為在場執勤之臺北市政府警察局大同分局交通分隊
    員警發現當場攔停後製單舉發。嗣移送原處分機關即交通部
    公路總局臺北區監理所蘆洲監理站，經函請原舉發機關即臺
    北市政府警察局大同分局再行查明結果，認定受處分人確有
    前揭違規行為，而受處分人因逾越應到案期限60日以上未繳
    納罰鍰，爰依道路交通管理處罰條例第48條第1項第2款規定
    ，逕行裁處罰鍰1,800元，並依同條例第63條第1項第1款規
    定，記違規點數1點之處分等語。（二）異議意旨略謂：案
    發當時，直行市○○道路段上班時間塞車，於綠燈時行經車
    陣，塞在路中，變換為紅燈時，仍夾在路中，為安全只能左
    轉至延平北路橋下待轉，警察開罰，實不合理；事發後亦曾
    申訴，請求撤銷裁罰云云。（三）經查：有關異議人即受處
    分人甲○○於上開時地，騎乘車號：GJS－647號重型機車，
    違規左轉，當場遭警員告發等情，業據臺北市政府警察局大
    同分局以95年4月10日北市警同分交字第09531341300號函敘
    甚明，且受處分人係為警當場攔停並填單舉發交通違規等情
    ，為受處分人所是認，參酌執勤員警之專業訓練，對於職務
    上事項之觀察程度自遠較一般人更為專注，應無誤判可能，
    且原舉發員警既係依法於上開時、地執行巡邏及交通稽查勤
    務，與受處分人素不相識，並無怨隙，衡情即無虛詞構陷受
    處分人之必要，是其舉發，即堪採信，此部分違規事實，堪
    予認定。（四）受處分人辯稱：係因行經車陣，塞在路中間
    ，當綠燈變換為紅燈，仍夾在路中，事出安全只能左轉至延
    平北路橋下待轉等語，然機慢車本應靠右行駛於慢車道，則
    所謂由於行經車陣塞在路中，致於燈號轉換後只能左轉一事
    ，於法不合，不能據以免責，所辯不足採。本件交通違規事
    證明確，原處分機關裁處罰鍰新臺幣1,800元，並記違規點
    數1點，核無不合。異議為無理由，應予駁回等語。
三、道路交通管理處罰條例第48條第1項第2款、第63條第1項第1
    款之規定，汽車駕駛人轉彎時，不依標誌、標線、號誌指示
    者，處200元以上600元以下罰鍰，並記違規點數1點，且前
    述違規行為人受罰鍰裁罰部分，應依違反道路交通管理事件
    統一裁罰基準及處理細則暨附件違反道路交通管理事件統一
    裁罰基準表辦理（處理細則第2條規定參照；以下敘及違反
    道路交通管理事件統一裁罰基準表部分，簡稱基準表），依
    據上揭基準表所定有關違反該條例第48條第1項第2款之違規
    事件，其統一裁罰基準係：(1)、期限內繳納或到案聽候裁決
    者，裁處新臺幣600元；(2)、逾越應到案期限30日內，繳納
    罰鍰或到案聽候裁決者，裁處新臺幣1,000元；(3)、逾越應
    到案期限30日以上60日以內，繳納罰鍰或到案聽候裁決者，
    裁處新臺幣1,400元；(4)、逾越應到案期限60日以上，繳納
    罰鍰或逕行裁決處罰者，裁處新臺幣1,800元。至修正後第
    48條第1項第2款則為：「道路汽車駕駛人轉彎時，不依標誌
    、標線、號誌指示者，處新臺幣600元以上1,800元以下罰鍰
    」。原裁定以抗告人違規事實明確，原處分機關依上開規定
    裁罰，並無不當，而駁回異議，核無不合，抗告意旨，未提
    新事證，猶執陳詞，指摘原審，為無理由，應予駁回。
四、據上論結，應依道路交通案件處理辦法第26條，刑事訴訟法
    第412條，裁定如主文。
中    華    民    國    97    年    6     月    2     日
                  刑事第十八庭審判長法  官  吳鴻章
                                    法  官  陳健順
                                    法  官  周政達
以上正本證明與原本無異。
不得再抗告。
                                    書記官  莊昭樹
中    華    民    國    97    年    6     月    2     日


司法院資訊處製作；財團法人民間司法改革基金會備份。
